# 支付放弃执行采购合同的费用可以作为采购成本吗

提问人：xyr1971 时间：2017-09-22 09:39:02
买卖合同约定，如果商品在合同履行的期间发生价格波动，买卖双方都可以选择支付一笔费用给对方后，选择不执行合同。现在价格发生较大下降，买方选择支付费用，不在执行合同。这笔费用对于买方可以作为管理费用还是作为采购类似原料的采购成本？

回答人：chenyiwei
管理费用。除了楼上所说的“不可收回”以外，对下一批采购的存货而言，这笔违约金不是这些存货达到预定状态和场所所需的必要、合理的支出。